### Content-based рекомендация
```{r}
load("~/shared/minor2_2023/data/project/metadata_g_7.RData")
names(metadata)
load("~/shared/minor2_2023/data/project/ratings_g_7.RData")
names(ratings)
```

```{r}
metadata <- read.csv("metadata1_net.csv")
metadata = metadata %>% drop_na(genre) %>% dplyr::select(-company, -writer, -country, -star)
```

Мы решили сделать content-based рекомендательную систему, в которой пользователь вводит
название фильма, а система выдает ему похожие. Чтобы это реализовать, выберем
интересующие нас характеристики для сравнения, и преобразуем их в числовые значения.
Таким образом можно будет построить матрицу схожести, и на ее основе рекомендовать фильмы.

Так как мы решили, что режиссеры и актеры могут помочь в определении схожести фильмов,
то придется создать для каждого актера и режиссера столбец и заполнять его единицой
в случае присутствия этого человека в фильме, и нулем в противном случае.

```{r}

metadata_sep <- metadata %>% separate_rows(starring, sep = ", ")

metadata_sep <- metadata_sep %>%
  mutate(actors_v = 1)
metadata <- metadata %>%
  mutate(directedBy_v = 1)
metadata <- metadata %>%
  mutate(genre_v = 1)

metadata_sep = metadata_sep %>% rename(actors_sep = starring) %>% filter(actors_sep != "")

data = metadata_sep %>% pivot_wider(names_from = actors_sep, values_from = actors_v, values_fill = 0)

data_genres = metadata %>% pivot_wider(names_from = genre, values_from = genre_v, values_fill = 0)

data_dirs = metadata %>%
  separate_rows(directedBy, sep = ", ") %>%
  rename(directed_sep = directedBy) %>%
  filter(directed_sep != "")

data_dirs = data_dirs %>% pivot_wider(names_from = directed_sep, values_from = directedBy_v, values_fill = 0)
```

```{r}
data_dirs = data_dirs %>% dplyr::select(-avgRating, -starring, -title, -imdbId, -year, -genre, -genre_v)
data_genres = data_genres %>% dplyr::select(-avgRating, -starring, -title, -imdbId, -year, -directedBy_v, -directedBy)
# data = data %>% dplyr::select(-directedBy)
data = data %>% dplyr::select(-directedBy, -avgRating)
data = inner_join(data, data_dirs, by='item_id')
data = inner_join(data, data_genres, by='item_id')
```


После создания нужных столбцов, считаем матрицу схожести фильмов. Сначала переводим id в названия строк, чтобы разница в id влияла на схожесть фильмов.
```{r}
data$year <- as.numeric(data$year)
data = data %>% dplyr::select(-title, -imdbId, -genre, -year)
rownames = data$item_id
data = data %>% dplyr::select(-item_id)
rownames(data) = rownames
sim = lsa::cosine(t(as.matrix(data)))
diag(sim) = 0
```

Теперь найдем жанры, чтобы добавить в функцию доступные.
```{r}
available_genres = unique(metadata$genre)
print(unique(metadata$genre))
```

Сама функция принимает на вход название фильма, жанр и число рекомендаций.
Внутри сначала идет проверка на наличие фильма в базе, и в противном
случае пытается проверить, если пользователь ввел назвавние не до конца.

При введении жанра также проверяется, есть ли такой жанр среди фильмов,
и если есть, то использует его. Без ввведения жанра ввыводящиеся фильмы
могут быть любого жанра.
```{r}
contentBasedRecommendation <- function(name, genre='', count=3) {
  if (any(metadata$title == name) == FALSE) {
    print('Нет фильмов с таким названием.')
    similar_name_search = subset(metadata, grepl(name, title, ignore.case=TRUE))$title
    if (length(similar_name_search) > 0) {
      print('Возможно вы имели в виду:')
      cat(subset(metadata, grepl(name, title, ignore.case=TRUE))$title, sep = "\n")
    }
    return()
  }
  
  cur_metadata = metadata
  
  input_movie = subset(metadata, title == name)$item_id
  
  if (genre != '') {
    if (!(genre %in% available_genres)) {
      print("Такого жанра нет")
      return()
    }
  }
  
  # mostSimilar = head(sort(sim[,as.character(input_movie)], decreasing = T), n = count)
  mostSimilar = sort(sim[,as.character(input_movie)], decreasing = T)
  
  mostSimilar = data.frame(similar = mostSimilar)
  mostSimilar$item_id = as.numeric(rownames(mostSimilar))
  
  if (genre != '') {
    cur_genre = genre
    mostSimilar = mostSimilar %>% left_join(metadata) %>% select(item_id, title, similar, genre, year) %>% arrange(-similar) %>% filter(genre == cur_genre)
  
  } else {
    mostSimilar = mostSimilar %>% left_join(metadata) %>% select(item_id, title, similar, genre, year) %>% arrange(-similar)
  }
  
  head(mostSimilar, n = count)
}
```
