---
title: "CF"
author: "Ольховский Феликс"
date: "2024-06-06"
output: html_document
---

```{r setup, include=FALSE}
knitr::opts_chunk$set(echo = TRUE)
```


## коллаборативная фильтрация основанная на фильмах (ICBF)

```{r message = FALSE}
library(tidyverse)
```

Загрузим данные и посмотрим на название фильмов:
```{r}
load("~/shared/minor2_2023/data/project/ratings_g_7.RData")
names(ratings)
```
Глянем число выставленных оценок
```{r}
nrow(ratings)
```


Посмотрим на пользователей, как оценивали:
```{r}
counts = ratings %>% count(user_id) 
counts %>% top_n(5, n) %>% arrange(-n)
```

Самое большое число оценок - 60, самое меньшее - 6


Посмотрим на табличку:
```{r}
library(tidyr)
rates = pivot_wider(ratings, names_from = item_id, values_from = rating)
head(rates)
```


делитнем айдишники пользователей
```{r}
userNames = rates$user_id
rates = select(rates, -user_id)
```


Подключим библиотеку и начнём фигачить
```{r}
library(recommenderlab)
# преобразование таблицы данных в матрицу
rates = as.matrix(rates)
rownames(rates) = userNames
# преобразование матрицы в realRatingMatrix
r = as(rates, "realRatingMatrix", strict = T)
r
```

```{r}
similarity_films10 <- similarity(r, method = "cosine", which = "items")
as.matrix(similarity_films10)
max(similarity_films10)
```


```{r}
ggplot(data = data.frame(filmRate=colCounts(r))) + geom_histogram(aes(x=filmRate))
ggplot(data = data.frame(userRate=rowCounts(r))) + geom_histogram(aes(x=userRate))
```



```{r}
ratings_movies <- r[rowCounts(r) > 5, colCounts(r) > 10] 
ratings_movies
rownames(ratings_movies)
```

```{r}
average_ratings_per_user <- rowMeans(ratings_movies)
ggplot()+geom_histogram(aes(x=average_ratings_per_user)) +
ggtitle("Распределение средних оценок пользователей")
```

Посмотрели на пользователей, теперь приступим к методу

\

Коллаборативная фильтрация:

```{r}
set.seed(100)
test_ind <- sample(1:nrow(ratings_movies), size = nrow(ratings_movies)*0.2)
recc_data_train <- ratings_movies[-test_ind, ]
recc_data_test <- ratings_movies[test_ind, ]
```


Рекомендательная модель:
```{r}
recc_model <- Recommender(data = recc_data_train, method = "IBCF")
recc_model
```


Матрица схожести фильмов
```{r}
model_details <- getModel(recc_model)
model_details$description
model_details$sim[1:10, 1:10]
```


Теперь проведём тест, предскажем по 6 фильмов для каждого пользователя
```{r}
recc_predicted <- predict(object = recc_model, newdata = ratings_movies, n = 6)
recc_predicted
```

```{r}
str(recc_predicted)
```

Функция чтобы добавить последнюю строку для другой функции
```{r}
fill_last_row <- function(rates, userID, ratings) {
  last_row_index <- nrow(rates)

  for (i in seq_along(userID)) {
    column_name <- userID[i]
    rating_value <- ratings[i]
    
    if (column_name %in% colnames(rates)) {
      column_index <- which(colnames(rates) == column_name)
      rates[last_row_index, column_index] <- rating_value
    }
  }
  
  return(rates)
}
```     

Сохраним ID пользователей, чтоб искать удобнее было
```{r}
names(recc_predicted@items) = rownames(ratings_movies)
```

Рекомендательная функция
```{r}
get_recommendations <- function(userID, filmsID, ratings) {
  if (userID %in% rownames(rates)){
    recc_user <- recc_predicted@items[[userID]]
    movies_user <- recc_predicted@itemLabels[recc_user]
  }
  else {
    rates <- rbind(rates, rep(NA, ncol(rates)))
    rownames(rates)[nrow(rates)] <- userID
    rates <- fill_last_row(rates, filmsID, ratings)
    user_ratings_matrix <- as(rates, "realRatingMatrix", strict = T)
    recommendations <- predict(object = recc_model, newdata = user_ratings_matrix, n = 6)
    
    recc_user <- recommendations@items[[userID]]
    movies_user <- recommendations@itemLabels[recc_user]
  }
  
  return(movies_user)
}
```

```{r}
for_ibcf = ratings %>% filter(user_id == "138823") #отфильтровываем данные по одному пользователю из таблицы с оценками фильмов
filmsID_vec = for_ibcf  %>% select(item_id) %>% pull() #создаем вектор с id фильмов
ratings_vector = for_ibcf  %>% select(rating) %>% pull() #создаем вектор с оценками фильмов
```

```{r}
get_recommendations("138823", filmsID_vec, ratings_vector)
recc_predicted@items[["138823"]]
```
